【裁判字號】    99,交易,541
【裁判日期】    991025
【裁判案由】    公共危險等.
【裁判全文】
臺灣臺中地方法院刑事判決             99年度交易字第541號
公  訴  人  臺灣臺中地方法院檢察署檢察官
被      告  乙○○
上列被告因公共危險等案件，經檢察官提起公訴（99年度偵字第
10722號），被告於本院行準備程序時就被訴事實為有罪之陳述
，經聽取當事人意見後，裁定進行簡式審判程序，判決如下：
    主    文
乙○○服用酒類，不能安全駕駛動力交通工具而駕駛，累犯，處
有期徒刑肆月，如易科罰金，以新臺幣壹仟元折算壹日；又因過
失傷害人，處有期徒刑參月，如易科罰金，以新臺幣壹仟元折算
壹日。應執行有期徒刑伍月，如易科罰金，以新臺幣壹仟元折算
壹日。
    犯罪事實
一、乙○○於民國89年間因公共危險案件，經本院判處有期徒刑
    4月確定，復於91年間因偽造有價證券案件，經本院判處有
    期徒刑1年6月確定；上開二罪嗣經合併定執行刑為有期徒刑
    1年8月，於96年4月3日因縮刑期滿假釋出監並付保護管束，
    業於96年5月21日保護管束期滿未經撤銷視為執行完畢。詎
    仍不知悔改，於99年4月30日凌晨1時許，在臺中市○區○○
    ○街112巷5號住處內飲用酒類後，因失眠未能醒酒，於不能
    安全駕駛動力交通工具之狀態下，仍於同日下午1時許，駕
    駛車牌號碼2482-UA號自用小客車外出，沿臺中市○區○○
    街由南向北方向行駛。嗣於同日下午1時14分許，行經臺中
    市○區○○街220號前之市場地區○○○○道路前，原應減
    速慢行，作隨時停車之準備，並應注意車前狀況，隨時採取
    必要之安全措施，且依當時天候晴、為日間自然光線、路面
    乾燥無缺陷、無障礙物、視距良好等客觀情形，又無不能注
    意之特別情事，竟疏於注意而撞及同向行走於右方路側之丙
    ○○，致丙○○因而受左足壓砸傷及多處擦挫傷、疑左足舟
    狀骨骨折之傷害，嗣經路人報警，因乙○○使用酒測器技巧
    不佳，員警於同日下午2時29分許，帶至衛生署臺中醫院進
    行抽血檢驗，測得其血液中酒精濃度為223mg/dl，換算呼氣
    中酒精濃度值為每公升1.11毫克。
二、案經丙○○訴由臺中市警察局第一分局報請臺灣臺中地方法
    院檢察署檢察官偵查起訴。
    理  由
一、按本件被告乙○○所犯非死刑、無期徒刑、最輕本刑為3年
    以上有期徒刑或高等法院管轄第一審之案件，被告於本院準
    備程序進行中，就被訴事實為有罪之陳述，經告以簡式審判
    程序之旨，並聽取檢察官、被告之意見後，本院裁定改依簡
    式審判程序進行審理，是本件之證據調查，依刑事訴訟法第
    273條之2規定，不受同法第159條第1項、第161條之2、之3
    、第163條之1及第164條至第170條規定之限制，合先敘明。
二、上開犯罪事實，業據被告乙○○於本院審理時坦承不諱，核
    與告訴人丙○○於警詢及偵查中指訴之情節相符，並有道路
    交通事故現場圖、道路交通事故調查報告表（一）、（二）
    、酒後駕車生理協調平衡檢測紀錄卡、舉發違反道路交通管
    理事件通知單、衛生署臺中醫院檢驗科檢驗結果、告訴人中
    國醫藥大學附設醫院診斷證明書各1份、現場照片10張等在
    卷可稽。且查：
（一）參諸德國、美國之認定標準，對於酒精濃度呼氣已達每公
    升0.55毫克以上，肇事率為一般正常人之十倍，認為已達「
    不能安全駕駛」之標準；至於上揭數值以下之行為，如輔以
    其他客觀事實得作為「不能安全駕駛」之判斷時，亦應依刑
    法第185條之3之規定移送法辦處以刑罰，法務部88年5 月18
    日法檢字第001669號函釋甚明。被告經抽血檢驗，測得其
    血液中酒精濃度為223mg/dl，換算呼氣中酒精濃度值為每公
    升1.11毫克，顯已逾前揭標準值甚多，堪認被告已達於不
    能安全駕駛動力交通工具之程度。
（二）次按汽車駕駛人飲用酒類後其吐氣所含酒精濃度超過每公
    升0.25毫克或血液中酒精濃度超過百分之0.05以上者，不得
    駕車；汽車行駛時，駕駛人應注意車前狀況，隨時採取必要
    之安全措施；行車速度無速限標誌或標線者，行經人車擁擠
    處所，應減速慢行，作隨時停車之準備，道路交通安全規則
    第114條第2款，第94條第3項、第93條第1項第2款分別訂有
    明文。
（三）被告駕車自應依循前揭交通安全規定，隨時注意前方車況
    ，且應避免於酒醉狀態下駕駛汽車外出，而依當時天候、路
    況、視距等情形，均無不能注意之特別情事，竟疏於注意而
    貿然駕車前行，終因注意力無法集中及疏未注意車前狀況致
    發生本件車禍肇事，被告駕車行為自有過失。且其過失行為
    亦為造成告訴人受有前揭傷勢之直接原因，二者間顯具有相
    當因果關係。本案事證已臻明確，被告犯行洵堪認定。
三、核被告所為係犯刑法第185條之3之服用酒類，不能安全駕駛
    動力交通工具而駕駛罪、第284條第1項前段之過失傷害罪。
    被告所犯前開二罪，犯行有異，行為互殊，應予分論併罰。
    查被告前因酒醉駕車之公共危險案件，經本院以89年度中交
    簡字第158號判處有期徒刑4月確定，又因偽造有價證券案件
    ，經本院以93年訴緝字623號判處1年6月確定，上開二罪嗣
    經合併定執行刑為有期徒刑1年8月確定，於96年4月3日縮刑
    期滿假釋出監並付保護管束，業於96年5月21日保護管束期
    滿視為執行完畢，有臺灣高等法院被告前案紀錄表附卷可稽
    ，其受有期徒刑執行完畢後，5年以內故意再犯本案有期徒
    刑以上之酒醉駕車罪，為累犯，應依刑法第47條第1項之規
    定，加重其刑（至過失傷害犯行部分，為過失犯，不生累犯
    加重其刑之問題）。又被告酒醉駕車因而致告訴人受有前揭
    傷害，依法應負刑事責任，依道路交通管理處罰條例第86條
    第1項之規定，應就過失傷害之犯行加重其刑。爰審酌被告
    酒醉駕車，未注意車前狀況、保持安全距離，致使告訴人受
    傷，對告訴人造成之損害非輕，然考量被告犯後已坦承犯行
    ，及雙方已成立調解，有本院99年度司中調字第1684號調解
    程序筆錄在卷可憑，足認被告尚非全無悔意，惟因被告未依
    調解筆錄履約完畢，告訴人不願撤回告訴等一切情狀（見本
    院卷第28頁背面頁），分別量處如主文所示之刑，並定應執
    行之刑，及諭知易科罰金之折算標準。
四、另按刑法第62條所謂自首，係指犯人在其犯罪未發覺前，向
    該管公務員承認犯罪，而接受裁判而言。所謂發覺，固非以
    有偵查犯罪職權之機關或人員確知其犯罪無誤為必要，祇須
    有確切之根據，對其發生嫌疑，將之列為偵查之對象，即得
    謂為已發覺。本件被告於肇事後，下車行走搖晃，坐倒地上
    ，經路人報警後，員警始到場處理，是員警到場時，依現場
    情形，已知被告為肇事者，且因被告使用酒測器技巧不佳，
    旋由員警帶至衛生署臺中醫院進行抽血檢驗，測得其血液中
    酒精濃度高達223mg/dl，是雖被告於員警到場時在場，惟本
    院審酌上開情狀，認本件尚無上開自首得予寬減其刑規定之
    適用，附此敘明。
據上論斷，依刑事訴訟法第273條之1第1項、第299條第1項前段
，刑法第185條之3、第284條第1項前段、第47條第1項、第41條
第1項前段、第51條第5款，道路交通管理處罰條例第86條第1項
，刑法施行法第1條之1，判決如主文。
本案經檢察官甲○○到庭執行職務。
中    華    民    國    99    年    10   月    25    日
                    刑事第十三庭    法  官  吳幸芬
以上正本證明與原本無異
如不服本判決，應於收受本判決後10日內向本院提出上訴書狀，
其未敘述上訴理由者，並得於提起上訴後10日內向本院補提理由
書狀（均須按他造當事人之人數附繕本）「切勿逕送上級法院」
                                    書記官  黃珮華
中    華    民    國    99    年    10   月     25    日
附錄本案論罪科刑法條全文：
刑法第185條之3
服用毒品、麻醉藥品、酒類或其他相類之物，不能安全駕駛動力
交通工具而駕駛者，處1年以下有期徒刑、拘役或3萬元以下罰金
。
刑法第284條
因過失傷害人者，處6月以下有期徒刑、拘役或5百元以下罰金，
致重傷者，處1年以下有期徒刑、拘役或5百元以下罰金。
從事業務之人，因業務上之過失傷害人者，處1年以下有期徒刑
、拘役或1千元以下罰金，致重傷者，處3年以下有期徒刑、拘役
或2千元以下罰金。

司法院資訊處製作；財團法人民間司法改革基金會備份。
